【裁判字號】    97,交上易,128
【裁判日期】    970604
【裁判案由】    公共危險
【裁判全文】
臺灣高等法院刑事判決               97年度交上易字第128號
上  訴  人
即  被  告  甲○○
                    （現另案於臺灣臺北監獄士林分監）
上列上訴人因公共危險案件，不服臺灣士林地方法院97年度交易
字第132 號，中華民國97年3 月31日第一審判決（起訴案號：臺
灣士林地方法院檢察署97年度偵字第2165號），提起上訴，本院
判決如下：
    主  文
上訴駁回。
    事實及理由
一、按依刑事訴訟法第350 條、第361 條、第362 條、第367 條
    規定，不服地方法院之第一審判決而上訴者，須提出上訴書
    狀，並應敘述具體理由，為上訴必備之程式；其所提出之書
    狀未敘述上訴理由，或僅曾以言詞陳述上訴理由者，均應於
    上訴期間屆滿後20日內補提理由書於第一審法院。第一審法
    院經形式審查，認逾期未補提上訴理由者，應定期間先命補
    正；逾期未補正者，為上訴不合法律上之程式，應以裁定駁
    回。倘已提出上訴理由，但所提非屬具體理由者，則由第二
    審法院以上訴不合法律上之程式，判決駁回。而所謂具體理
    由，必係依據卷內既有訴訟資料或提出新事證，指摘或表明
    第一審判決有何採證認事、用法或量刑等足以影響判決本旨
    之不當或違法，而構成應予撤銷之具體事由，始克當之（例
    如：依憑證據法則具體指出所採證據何以不具證據能力，或
    依憑卷證資料，明確指出所為證據證明力之判斷如何違背經
    驗、論理法則）；倘僅泛言原判決認定事實錯誤、違背法令
    、量刑失之過重或輕縱，而未依上揭意旨指出具體事由，或
    形式上雖已指出具體事由，然該事由縱使屬實，亦不足以認
    為原判決有何不當或違法者（例如：對不具有調查必要性之
    證據，法院未依聲請調查亦未說明理由，或援用證據不當，
    但除去該證據仍應為同一事實之認定），皆難謂係具體理由
    ，俾與第二審上訴制度旨在請求第二審法院撤銷、變更第一
    審不當或違法之判決，以實現個案救濟之立法目的相契合，
    並節制濫行上訴（最高法院97年度台上字第892 號判決亦同
    此意旨）。
二、本件原審判決略以：被告甲○○前有5 次公共危險前科，其
    中第2 次經原審法院以91年士交簡字第1088號判決判處有期
    徒刑2 月確定，並於民國（下同）92年7 月29日易科罰金執
    行完畢，另3 次目前合併執行中。仍不知警惕，於96年12月
    25日下午4 時許起至晚上8 時許止，在臺北縣八里鄉工地飲
    用黑豆酒約3 杯後，已達不能安全駕駛動力交通工具之程度
    ，竟仍騎乘車牌號碼DNP-487 號輕型機車行駛道路，欲行返
    家，嗣於翌（26）日凌晨0 時23分許，行經臺北市○○區○
    ○路7 段與大度路口為警攔檢查獲，並測得其呼氣酒精濃度
    高達0.59MG/L，始悉上情。
三、被告甲○○不服原審判決，提起上訴，其於97年4 月30日提
    出之「補上訴理由狀」所敘述之上訴理由略以：（一）被告
    自始即對案情坦承不諱，並無卸責之行為，顯見被告早已秉
    持悔過之心來面對刑責。（二）被告家境本不寬裕，上無父
    母，下無兄弟，且於離婚後留下幼女亟須照顧，如今被判刑
    有期徒刑7 月，無法易科罰金，家庭瀕臨破碎。懇請憐恤下
    情，法外施恩，重新斟酌審理本案，給予被告重新做人之機
    會，改判可易科罰金之刑責等語。
四、查原判決已於理由內說明：上揭事實，業經被告甲○○於警
    詢及原審審理時坦承不諱，並有臺北市政府警察局舉發違反
    道路交通管理事件通知單、酒精測試紀錄表、生理平衡紀錄
    表、公共危險案件測試觀察紀錄表等附卷可稽，足見被告前
    述自白與事實相符。又被告行為後，刑法第185 條之3 業於
    97年1 月2 日修正公布，並於同年月4 日起施行，其法定刑
    自修正前之「1 年以下有期徒刑、拘役或3 萬元以下罰金」
    ，修正為「1 年以下有期徒刑、拘役或科或併科15萬元以下
    罰金」，兩者相較，行為後修正之法律並未較有利於被告，
    依同法第2 條第1 項前段之規定，應適用行為時之修正前刑
    法第185 條之3 規定論處。核被告甲○○所為，係犯修正前
    刑法第185 條之3 之服用酒類不能安全駕駛動力交通工具而
    駕駛罪。再被告前有如起訴書犯罪事實欄所載受有期徒刑執
    行完畢之前科，有本院被告前案紀錄表在卷可稽，其於前案
    有期徒刑執行完畢後5 年之內，故意再犯本案有期徒刑以上
    之罪，為累犯，應依刑法第47條第1 項之規定，加重其刑。
    及審酌被告已有5 次公共危險案件，經法院判處罰金、拘役
    及有期徒刑確定，並已部分執行完畢，當知酒精成分對人之
    意識能力具有不良影響，酒後駕車對一般往來之公眾及駕駛
    人自身皆具有高度危險性，竟於服用酒類後之呼氣酒精濃度
    達每公升0.59毫克，已處於不能安全駕駛動力交通工具之狀
    態，仍執意駕駛車輛上路，雖未發生交通事故，但對行車安
    全已生危害，既漠視自己安危，尤枉顧公眾安全，及其犯罪
    之動機、犯罪後坦承犯行之態度等一切情狀，認公訴人建議
    求處被告有期徒刑10月尚嫌過重，爰量處被告有期徒刑7 月
    等語。原審判決理由既已詳細記載認定被告犯罪之證據，並
    已審酌關於刑法第57條科刑（包括被告犯罪後坦承犯行之態
    度）之一切情狀，在適法範圍內行使裁量權，核無量刑違法
    或不當之情形。被告上訴意旨，僅認其已坦承犯行，饒有悔
    意，家中有幼兒須其照顧，請求改量處得易科罰金之刑云云
    ，惟就原審判決（特別是量刑部分）有何不當或違法之處，
    毫無一語提及，自非屬上訴第二審之具體理由，其上訴自不
    合法律上之程式，爰不經言詞辯論予以駁回。
五、據上論斷，應依刑事訴訟法第367 條前段、第372 條，判決
    如主文。
中    華    民    國    97    年    6     月    4     日
                  刑事第三庭審判長法  官  蔡秀雄
                                  法  官  許文章
                                  法  官  謝靜恒
以上正本證明與原本無異。
不得上訴。
                                  書記官  陳珮茹
中    華    民    國    97    年    6     月    5     日
附錄：本案論罪科刑法條全文
修正前刑法第185 條之3
服用毒品、麻醉藥品、酒類或其他相類之物，不能安全駕駛動力
交通工具而駕駛者，處1 年以下有期徒刑、拘役或3 萬元以下罰
金。


司法院資訊處製作；財團法人民間司法改革基金會備份。
